臺灣板橋地方法院民事裁定　　　　　 100年度司家聲字第61號
聲　請　人　史乃文律師（即被繼承人龔建南之遺產管理人）
上列聲請人因擔任被繼承人龔建南之遺產管理人聲請核定報酬，
本院裁定如下：
    主      文
聲請人得請求代為管理被繼承人龔建南遺產之報酬及墊付費用合
計新臺幣伍萬捌仟肆佰肆拾參元。
聲請程序費用由被繼承人龔建南之遺產負擔。
    理      由
一、本件聲請意旨略以：聲請人前經鈞院以98年度財管字第61號
    民事裁定選任為被繼承人龔建南之遺產管理人，並以99年度
    司家催字第11號裁定准對其債權人及受遺贈人為公示催告。
    茲因聲請人所管理被繼承人之遺產即坐落新北市○○區○○
    路二段37巷65之3 號房屋，由鈞院民事執行處委託臺灣金融
    資產服務股份有限公司完成拍賣程序，拍賣得款新臺幣（下
    同）1,290,000 元，並通知聲請人需提出確定管理費用之裁
    定以供分配拍賣案款，爰請鈞院酌定遺產管理報酬及墊付費
    用，以利分配等語。
二、按遺產管理人得請求報酬，其數額由親屬會議按其勞力及其
    與被繼承人之關係酌定之；被繼承人無親屬會議可資酌定報
    酬數額，遺產管理職務終結前，應依民法第1183條規定，聲
    請法院酌定報酬，其請求標準不得低於孳息收入部分十分之
    三及遺產現值百分之一，財政部訂頒之「代管無人承認繼承
    遺產作業要點」第14點第3 項規定可資參考。經查：
（一）聲請人主張其前經本院98年度財管字第61號民事裁定選任
      為被繼承人龔建南之遺產管理人，並對其債權人及受遺贈
      人為公示催告，此有聲請人提出本院98年度財管字第61號
      、99年度司家催字第11號裁定影本，自堪信為真實。
（二）被繼承人龔建南遺有坐落於新北市○○區○○路二段37巷
      65之3 號房屋，經本院民事執行處委託臺灣金融資產服務
      股份有限公司進行拍賣程序後，拍定金額為1,290,000 元
      ，有聲請人所提臺灣金融資產服務股份有限公司100 年6
      月20日99板金職忠字第361 號函為證。
（三）聲請人因管理被繼承人龔建南遺產所墊付之費用合計為45
      ,543元，此有聲請人所提出之墊付費用明細暨單據影本等
      件在卷足憑。
（四）本件被繼承人龔建南無親屬會議可資酌定報酬數額，為此
      聲請人依民法第1183條之規定，按上開財政部訂頒「代管
      無人承認繼承遺產作業要點」之標準，依被繼承人遺產現
      值百分之一計算請求代管遺產之報酬12,900元，以及墊付
      費用45,543元，合計共58,443元。本院參酌前開卷附被繼
      承人遺產相關資料、費用收支明細、墊付費用單據等，經
      核聲請人聲請酌定上開數額，尚無不合，應予准許。
三、依非訟事件法第21條第2 項、民事訴訟法第78條及第95 條
    ，裁定如主文。
四、如對本裁定抗告須於裁定送達後10日內向本院提出抗告狀，
    並繳納抗告費新臺幣1,000 元。
中    華    民    國   100    年    9     月    26    日
                  家事法庭      司法事務官  翟天翔